【裁判字號】    92,簡上,236
【裁判日期】    920926
【裁判案由】    電子遊戲場業管理條例
【裁判全文】
臺灣臺北地方法院刑事判決                        九十二年度簡上字第二三六號
    上  訴  人  臺灣臺北地方法院檢察署檢察官
    被      告  甲○○  男  二.
右列上訴人因被告違反電子遊戲場業管理條例案件，不服本院九十二年度簡字第一九
一０號，中華民國九十二年五月三十日簡易判決（聲請簡易判決處刑案號：臺灣臺北
地方法院檢察署九十二年度偵字第九六一八、一０一八八號；移送併辦案號：臺灣臺
北地方法院檢察署九十二年度偵字第一一六七０、一二二三七、一三二六六、一三九
七０號），提起上訴，本院管轄之第二審合議庭判決如左：
    主  文
原判決撤銷。
甲○○違反未依電子遊戲場業管理條例辦理營利事業登記者，不得經營電子遊戲場業
之規定，處拘役伍拾伍日，如易科罰金，以參佰元折算壹日。
附表所示之電子遊戲機拾捌臺均沒收。
    事  實
一、甲○○明知未依電子遊戲場業管理條例辦理營利事業登記者，不得經營電子遊戲
    場業，竟基於經營電子遊戲場業之犯意，自民國九十二年四月二日起至同年六月
    十日止，在臺北市中山區○○○路四０三號一樓之「財隆商行」，擺設其個人所
    有之電子遊戲機「金歡禧景品販賣機」三臺、「神祕的魔法石機」三臺、「ＰＰ
    豬精品販賣機」八臺、「超級侏儸紀販賣機」四臺，以此方式經營電子遊戲場以
    供不特定人把玩，而於九十二年四月二日上午十一時十分許，經臺北市政府商業
    管理處查獲，再分別於九十二年四月八日上午三時二十分許、九十二年四月十五
    日上午四時二十分許、九十二年四月二十二日上午四時二十分許、九十二年五月
    一日上午一時三十分許、九十二年五月十日下午七時五十分許、九十二年五月二
    十五日下午三時三十分許、九十二年五月二十八日上午零時十六分許、九十二年
    五月二十九日上午二時三十一分許、九十二年六月一日上午二時二十分許、九十
    二年六月七日下午十一時二十分許，經臺北市政府警察局中山分局查獲，並於九
    十二年六月十日下午九時四十分許，再經臺北市政府商業管理處查獲，始知上情
    。
二、案經臺北市政府及臺北市政府警察局中山分局分別移送及報告臺灣臺北地方法院
    檢察署檢察官聲請簡易判決處刑及移送併辦。
    理  由
一、訊據被告甲○○對於前揭犯罪事實均坦承不諱，並有臺北市政府商業管理處九十
    二年四月二日及同年六月十日商業稽查記錄表、機台名稱及操作說明表與現場照
    片（見九十二年度偵字第九六一八號卷第三至十頁、九十二年度偵字第一三九七
    ０號卷第四至六頁）、臺北市政府警察局中山分局九十二年四月十一日北市警中
    分行字第０九二六一八六一四００號函、九十二年四月二十二日北市警中分行字
    第０九二六二０七八一００號函、九十二年四月二十五日北市警中分行字第０九
    二六二一五三九００號函、九十二年五月二日北市警中分行字第０九二六二二九
    ０七００號函、九十二年五月十三日北市警中分行字第０九二六二四五四一００
    號函、九十二年五月二十七日北市警中分行字第０九二六二七三六六００號函、
    九十二年六月二日北市警中分行字第０九二六二八四四九００號函、九十二年六
    月二日北市警中分行字第０九二六二八四七三００號函、九十二年六月三日北市
    警中分行字第０九二六二八六四０００號函、九十二年六月十日北市警中分行字
    第０九二六二九九０一００號函附臨檢紀錄表及現場照片（見九十二年度偵字第
    一０一八八號卷第三至六頁、九十二年度偵字第九六一八號卷第六七至七一、八
    八至九二頁、九十二年度偵字第一一六七０號卷第三至七頁、九十二年度偵字第
    一二二三七號卷第三至七頁、九十二年度偵字第一三九七０號卷第七至二六頁）
    、臺北市政府警察局中山分局九十二年四月十五日臨檢紀錄表及現場照片（見九
    十二年度偵字第九六一八號卷第四七至五０頁）及臺北市政府營利事業登記證影
    本在卷可稽（見九十二年度偵字第九六一八號卷第一一三頁），而被告供營業所
    用如附表所示之機具十八台，均係電子遊戲機之事實，亦有經濟部九十二年五月
    十三日經商字第０九二０二０九七一四０號函（見九十二年度偵字第一二二三七
    號卷第九至十一頁）以及經濟部九十二年三月二十八日經商字第０九二０二０五
    六五六０號函附卷可參（見九十二年度偵字第九六一八號卷第三一頁），足認被
    告之自白確與事實相符，被告未辦理電子遊戲場業營利事業登記，而經營電子遊
    戲場業之犯行堪予認定，應依法論科。
二、核被告所為，係違反電子遊戲場業管理條例第十五條之規定，應依同條例第二十
    二條處斷。被告雖先後經臺北市政府商業管理處及臺北市政府警察局中山分局多
    次查獲，惟本院審酌被告經營電子遊戲場業之地點相同，且每次供經營所用之電
    子遊戲機均同為如附表所示之十八台之事實，有前揭各該商業稽查表及臨檢紀錄
    表在卷可參，從而被告於九十二年五月二日至九十二年六月十日之犯罪行為，雖
    未經檢察官起訴，惟與其業經聲請簡易判決處刑之犯行間，為繼續犯而有實質上
    一罪之關係，本院自應併予審理論究。原審予以論罪科刑，固非無見，惟原審未
    及審酌被告上開未經聲請簡易判決處刑之犯罪行為，仍難以維持，且被告係以如
    附表所示之電子遊戲機十八台，供經營電子遊戲場業所使用，原判決未併予諭知
    沒收，亦有未當，檢察官上訴意旨據以指明原判決不當，為有理由，應予撤銷改
    判。爰審酌被告無視未辦理電子遊戲場業營利事業登記，不得經營電子遊戲場業
    之誡命規範、先後多次為稽查單位及警察機關取締後仍繼續經營、所擺設之電子
    遊戲機數量、犯罪後坦承犯行悔意甚深而態度良好、及其品行、素行等一切情狀
    ，量處如主文所示之刑，並諭知易科罰金之折算標準。末查如附表所示之電子遊
    戲機具十八台係供犯罪所用，復係被告所有之物，業據被告供明筆錄在卷（見九
    十二年度偵字第九六一八號卷第一一０頁背面），雖未據扣案，然並無積極證據
    足認附表所示電子遊戲機業已滅失，爰依據刑法第三十八條第一項第二款之規定
    ，併予宣告沒收。
三、本件被告經合法傳喚，無正當之理由不到庭，爰依刑事訴訟法第三百七十一條，
    不待其陳述，逕行判決。
據上論斷，應依刑事訴訟法第四百五十五條之一第一項、第三項、第三百七十一條、
第三百六十九條第一項前段、第三百六十四條、第二百九十九條第一項前段，電子遊
戲場業管理條例第二十二條，刑法第十一條前段、第四十一條第一項前段、第三十八
條第一項第二款，罰金罰鍰提高標準條例第二條，判決如主文。
本案經檢察官羅月君到庭執行職務。
中      華      民      國    九十二   年     九      月    二十六      日
                              臺灣臺北地方法院刑事第十庭
                                    審判長  法  官  廖紋妤
                                            法  官  蔡世祺
                                            法  官  劉煌基
右正本證明與原本無異。
本件不得上訴。
                                            書記官  林妙穗
中      華      民      國    九十二    年    九      月    二十六    日
附表
┌──┬─────────┬───┬────┐
│編號│  機具名稱        │數量  │  備註  │
├──┼─────────┼───┼────┤
│一  │ 金歡禧景品販賣機 │三臺  │        │
├──┼─────────┼───┼────┤
│二  │ 神祕的魔法石機   │三臺  │        │
├──┼─────────┼───┼────┤
│三  │ ＰＰ豬精品販賣機 │八臺  │        │
├──┼─────────┼───┼────┤
│四  │ 超級侏儸紀販賣機 │四臺  │        │
└──┴─────────┴───┴────┘
附錄本案條文
電子遊戲場管理條例第二十二條
違反第十五條規定者，處行為人一年以下有期徒刑、拘役或併科新台幣五十萬元以上
二百五十萬元以下罰金。
電子遊戲場管理條例第十五條
未依本條例規定辦理營利事業登記者，不得經營電子遊戲場業。


司法院資訊處製作；財團法人民間司法改革基金會備份。
